【裁判字號】    98,抗,646
【裁判日期】    980703
【裁判案由】    沒入保證金
【裁判全文】
臺灣高等法院刑事裁定                   98年度抗字第646號
抗  告  人
即  具保人  乙○○
被      告  甲○○
上列抗告人即具保人因沒入保證金案件，不服臺灣板橋地方法院
中華民國98年 6月11日裁定（98年度聲字第2650號），提起抗告
，本院裁定如下：
    主  文
抗告駁回。
    理  由
一、按具保之被告逃匿者，應命具保人繳納指定之保證金額，並
    沒入之；不繳納者，強制執行；保證金已繳納者，沒入之；
    前項規定，於檢察官依刑事訴訟法第九十三條第三項但書及
    第二百二十八條第四項命具保者，準用之；沒入保證金，以
    法院之裁定行之，同法第一百十八條、第一百二十一條第一
    項分別定有明文。
二、本件原裁定略以：抗告人即具保人乙○○因被告甲○○公共
    危險案件（九十八年度罰執字第二一一九號），經依檢察官
    指定之保證金額新台幣一萬元，出具現金保證後，將被告釋
    放。茲該被告逃匿，爰依刑事訴訟法第一百十八條之規定，
    聲請裁定沒入具保人上開繳納之保證金。經核於法尚無不合
    ，裁定將原繳納上開保證金沒入等情。
三、抗告意旨以：被告未收到執行書；承辦書記官亦希望保證金
    不要沒收等語。
四、經查：本件被告因公共危險案件，經臺灣板橋地方法院以九
    十八年度交簡字第一二五四號判決判處罰金新台幣七萬元確
    定，並送執行，嗣經臺灣板橋地方法院檢察署檢察官按被告
    住居所地址傳喚到案執行，並另函通知抗告人應通知或帶同
    被告到案執行，上開執行傳票及函件，業於民國九十八年五
    月六日送達至被告住所、同年五月七日分別寄存送達於被告
    戶籍地及抗告人住所地（同址）之警察機關，並自寄存之日
    起，經十日發生送達之效力，此有法務部戶役政連結作業系
    統查詢資料表、臺灣板橋地方法院檢察署送達證書、臺灣板
    橋地方法院檢察署九十八年四月三十日板檢慎丑九八罰執字
    第二一一九號通知等在卷可稽。惟抗告人並未帶同被告到案
    執行或陳報所在，被告亦均未依時到案接受執行，臺灣板橋
    地方法院檢察署檢察官乃派警先後前往台北縣三峽鎮○○路
    一九六號十五樓（被告戶籍地即抗告人住所地）及被告位於
    台北縣三峽鎮○○路七十五巷十七之八號十樓居所拘提被告
    ，均拘提無著，有臺灣板橋地方法院檢察署檢察官九十八年
    度執字第二一一九號九十八年五月二十一日拘票暨報告書在
    卷可按。綜上所述，被告既經合法傳喚、拘提均不到庭，抗
    告人亦未遵期通知或帶同被告到案，足認被告顯有逃匿之事
    實，原審依前揭規定裁定沒入抗告人所繳納之上開保證金，
    於法並無不合。抗告人雖執被告未接獲執行書等語置辯，惟
    抗告人具保時，於陳報地址後，應掌握被告行蹤，如有變動
    ，當應隨時向法院陳報，以利執行，而本案傳票均已合法送
    達於被告及抗告人，已如前述，抗告人既未遵期通知或帶同
    被告到案，應自負其責，原審裁定並無違誤，本件抗告為無
    理由，應予駁回。至抗告意旨另稱書記官希望保證金不要沒
    收云云，苟指書記官曾告知或期待保證金不要沒收等語非虛
    ，亦與本件無涉，況書記官亦無權決定保證金是否沒收，附
    此敘明。
據上論斷，應依刑事訴訟法第四百十二條，裁定如主文。
中    華    民    國    98    年    7     月    3     日
                    刑事第十八庭審判長法  官  吳鴻章
                                      法  官  周政達
                                      法  官  徐昌錦
以上正本證明與原本無異。
不得再抗告。
                                      書記官  王韻雅
中    華    民    國    98    年    7     月    3     日


司法院資訊處製作；財團法人民間司法改革基金會備份。
